---
title: "Statistical Learning - Bootstraps"
author: "Angel Éscalante"
date: "3/28/2020"
output: html_document
runtime: shiny
---

```{r setup, include=FALSE}
knitr::opts_chunk$set(echo = TRUE)
```

Este documento fue creado con R Markdown y Shiny con el propósito de hacerlo interactivo.

## Bootstraps

Retomando el ejercicio del libro: imagína que quieres invertir una cantidad fija de dinero en dos acciones lo cúales te dan un retorno de $X$ y $Y$, donde $X$ y $Y$ son valores aleatorios. Supongamos que queremos invertir una proporción $\alpha$ en el activo $X$ y el resto en el activo $Y$, es decir, $1-\alpha$. Lo que buscamos, es el valor de $\alpha$ que minimice $Var(\alpha X + (1-\alpha)Y)$.

```{r portafolio, echo=FALSE}
library(ISLR)

plot(Portfolio)

```


Podemos demostrar que existe una solución analítica para $\alpha$:

$$\alpha = \dfrac{\sigma_{Y}^{2}-\sigma_{XY}}{\sigma_{X}^{2}+\sigma_{Y}^{2}-2\sigma_{XY}}$$

Crearé las funciones necesarias para ejecutar los bootstraps:

```{r functions}
## Calcula alpha
alpha <- function(x, y){
  vx = var(x)
  vy = var(y)
  cxy = cov(x, y)
  (vy - cxy) / (vx + vy - 2 * cxy)
}

# Calcula los bootstraps
bootstraps <- function(data, size = 0.2, n = 1000) {
  size_boot <- round(size * nrow(data), 0)
  estimate <- numeric(n)
  for (i in 1:n) {
    sample_index <- sample(1:nrow(data), size = size_boot, replace = TRUE)
    estimate[i] <- alpha(data[sample_index, "X"], data[sample_index, "Y"]) 
  }
  return(estimate)
}
```

En este caso, tenemos `r nrow(Portfolio)` observacionoes y es posible calcular el mejor alpha con todos los datos y así tene el estimado $\hat\alpha =$  `r mean(bootstraps(Portfolio))`

A continuación, un sencillo simulador para el estimador bootstrap:

```{r eruptions, echo=FALSE}
inputPanel(
          numericInput("num_boots",
                        "Número de muestras:",
                        min = 100,
                        max = 1000,
                        value = 100),
            sliderInput("size_boots",
                        "Tamaño del bootstrap (% del total de datos):",
                        min = 0.2,
                        max = 1,
                        value = 0.2,
                        step = 0.1)
)

df_master <- reactive({
        bootstraps(Portfolio, size = input$size_boots, n = input$num_boots)
    })

    renderPlot({
        par(mfrow = c(1, 2))
        hist(df_master(), col = "purple", main = "Bootstraps alpha", xlab = bquote(alpha))
        boxplot(df_master(), col = "purple")
    })
```
    
El estimado bootstrap $\hat{\alpha}^{*}$ es:
    
```{r, echo=FALSE}     
    renderPrint({
      mean(df_master())
    })
```

y error stándard $std.e(\hat{\alpha}^{*})$

```{r, echo=FALSE}     
    renderPrint({
      sd(df_master())
    })
```