---
title: "Generalized Additive Models"
author: "Ángel Escalante"
date: "5/2/2020"
output: html_document
---

```{r setup, include=FALSE}
knitr::opts_chunk$set(echo = TRUE)
```

## Generando data dummy

Genero datos "inventados" de la siguiente función $$f(x)=sin(2(4x-2))+2e^{-(16^{2})(x-0.5)^{2}} + \epsilon$$
$$\epsilon \sim N(0,0.3^{2})$$

```{r echo=FALSE, include=FALSE, warning=FALSE}
library(tidyverse)
library(mgcv)
library(methods)
library(gganimate)
```

```{r data}
set.seed(123)
x  <- runif(500)
mu <- sin(2 * (4 * x - 2)) + 2 * exp(-(16 ^ 2) * ((x - .5) ^ 2))
y <- rnorm(500, mu, .3)
d <- data.frame(x, y) 
```

Demos un vistazo a los datos que acabamos de generar

```{r}
p <- ggplot(d, aes(x , y)) + geom_point(size = 1.5, alpha = 0.7)
p
```

Intentar ajustar una regresión polinómica es problemático. Al parecer no captura correctamente los ondulaciones de los datos, para cuando el grado del polinomio es muy alto, se inventa ondulaciones donde antes no lo había.

```{r}
p + stat_smooth(method = 'lm', formula = y ~ poly(x, 3), se = FALSE, size = 2, col = '#66CC99') +
  stat_smooth(method = 'lm', formula = y ~ poly(x, 9), se = FALSE, size = 2, col = '#CC6666') +
  stat_smooth(method = 'lm', formula = y ~ poly(x, 15), se = FALSE, size = 2, col = '#9999CC') + labs(title = 'Regresión polinómica (grados = 3, 9 y 15)') 
```

## Generalized Additive Models (GAMs)

La idea de los GAM es ajustar una función de smoothing sobre cada una de las variables de la siguiente forma $y_{i}=\beta_{0}+\beta_{1}x_{i1}+...+\beta_{p}x_{ip}+\epsilon$ pero $\beta_{j}x_{ij} \rightarrow f_{j}(x_{ij})$
$$y_{i}=\beta_{0}+\sum_{j=i}^{p}f_{j}(x_{ij})+\epsilon_{i}=\beta_{0}+f_{1}(x_{i1})+...+f_{p}(x_{ip})+\epsilon_{i}$$

Comparación entre modelos...

```{r}
p1 <- p + geom_smooth(method = 'lm', se = FALSE, size = 2) + labs(title = 'Regresión Lineal')
p2 <- p + geom_smooth(method = 'lm', formula = y ~ poly(x, 3), se = FALSE, size = 2) + 
  labs(title = 'Regresión Polinomial (grado = 3)')
p3 <- p + geom_smooth(method = 'loess', formula = y ~ x, span = 0.5, se = FALSE, size = 2) + 
  labs(title = 'Regresión Local')
p4 <- p + stat_smooth(method = 'gam', formula = y ~ s(x), se = FALSE, size = 2) +
  labs(title = 'GAM')

gridExtra::grid.arrange(p1, p2, p3, p4)

```
