---
title: "Lineal Regression - Semana 2"
author: "angel"
date: "3/14/2020"
output: html_document
---

```{r setup, include=FALSE}
knitr::opts_chunk$set(echo = TRUE)
```

## Semana 2

### Multiple Lineal Regression

El modelo lineal más simple se define como:

$$Y = \beta_{0}+\beta_{1}X_{1}+\beta_{2}X_{2}+...+\beta_{n}X_{n}+\epsilon$$

En este modelo $\beta_{j}$ se interpretan como el efecto promedio que tiene en $Y$ cuando $X_{j}$ aumenta en una unidad (cuando el resto de variables se encuentran fijas).

Veamos un caso con un dataset de marketing. La base de datos $\texttt{Advertising}$ (la cual pueden encontrar en el repositorio en GitHub: https://github.com/AFEScalante/StatisticalLearning.Curso ). Demos un vistazo a los datos y después empecemos a conjeturar algunas hipótesis.

```{r primer, warning = FALSE}
# Cargando paquetes del tidyverse
suppressPackageStartupMessages(library(tidyverse))
library(corrplot)
library(scatterplot3d)

# Leemos los datos
adv <- read_csv('./Advertising.csv')
# Primer vistazo a los datos
glimpse(adv)

# Primer vistazo gráfico
pairs(adv[, 2:ncol(adv)], main = 'Inversión en medios y ventas',
      pch = 21, bg = c("darkgray"))

```

Pareciera que hay una relación entre la inversión en TV, Radio y las Ventas. Confirmemos esto con una matriz de correlación.

```{r corr, warning = FALSE}
# Matriz de correlación 
cor_adv <- cor(adv[, -1])
corrplot(cor_adv, type = 'upper')
```

Con esto, podemos plantear los siguientes modelos uno a uno de la siguiente manera:

* $\texttt{sales} = \beta_{0}+\beta_{1}\texttt{TV}+\epsilon$
* $\texttt{sales} = \beta_{0}+\beta_{1}\texttt{Radio}+\epsilon$
* $\texttt{sales} = \beta_{0}+\beta_{1}\texttt{Newspaper}+\epsilon$

```{r reg1, warning = FALSE}
# Apilando los datos para mejor visualización
adv_stacked <- adv %>% gather('Media', 'Value', 2:4)

# Regresión uno a uno 
ggplot(adv_stacked, aes(x = Value, y = Sales)) + geom_point(col = 'darkgray') + theme_bw() +
  geom_smooth(method = "lm", se = TRUE, col = 'firebrick') + labs(x = 'Investment') +
  facet_wrap(~Media, scales = 'free')

# Ventas contra inversión en periódicos
summary(lm(Sales ~ Newspaper, data = adv))
# Ventas contra inversión en Radio
summary(lm(Sales ~ Radio, data = adv))
# Ventas contra inversión en TV
summary(lm(Sales ~ TV, data = adv))
```

Por último, verémos la diferencia con el modelo completo, un modelo en el que sean consideradas todas la variables:

$$\texttt{sales} = \beta_{0}+\beta_{1}\texttt{Newspaper}+\beta_{2}\texttt{Radio}+\beta_{3}\texttt{TV}+\epsilon$$

```{r reg2, warning = FALSE}

# Ventas contra inversiones
summary(lm(Sales ~ .-X1, data = adv))
```

Quitemos la variable $\texttt{Newspaper}$, ya que en el modelo completo vemos que el p-valor indica que no es estadísticamente significativo, veamos el modelo con $\texttt{TV}$ y $\texttt{Radio}$ y su representación gráfica en $R^3$.

```{r reg3, warning = FALSE}
# Ventas contra TV y Radio
mod <- lm(Sales ~ TV + Radio, data = adv)

# Plano en R3
plot3d <- scatterplot3d(adv$TV, adv$Radio, adv$Sales,
                        color = "darkgray", pch = 16, box = FALSE, 
                        main ="Plano de regresión",
                        xlab = 'TV', ylab = 'Radio', zlab = 'Sales')
plot3d$plane3d(mod, lty.box = "solid", col = "firebrick")
```

### Interacciones entre variables



